臺灣士林地方法院交通事件裁定　　　　　　　　　九十年度交聲字第六七四號
　　原處分機關　台北市交通事件裁決所
　　受處分人　　甲○○
　　即異議人
右列受處分人因違反道路交通管理處罰條例案件，對於臺北市交通事件裁決所九十一
年五月二十二日所為之處分（原處分案號：北市裁三字第駕裁二二─ＣＳ00000
00號），聲明異議，本院裁定如左：
        主  文
異議駁回。
        理  由
一、處分意旨略以：異議人即受處分人甲○○所有六Ｇ─九九八八號車於民國九十一
    年三月五日十時十七分許在台北縣汐止市○○路○段處經警舉發在禁止臨時停車
    處所停車，依違反道路交通管理處罰條例第五十六條第一項第一款規定，處罰鍰
    新台幣玖佰元。
二、異議意旨略以：異議人係在車上暫停紅線區，惟不到一分鐘，取締員警警車亦停
    車辦事，一出來即猛照相，如此無人情味之作法，令人無法苟同云云，爰依法聲
    明異議。
三、按依道路交通標誌標線號誌設置規則第一百六十九條第一項、第二項、第四項規
    定，禁止臨時停車線，用以指示禁止臨時停車路段，以劃設於道路緣石正面或頂
    面為原則，無緣石之道路得標繪於路面上，距路面邊緣以三十公分為度。本標線
    為紅色實線．．．。本標線禁止時間為全日二十四小時，如有縮短之必要時，應
    以標誌及附牌標示之。經查，異議人經舉發所有車牌號碼六Ｇ─九九八八號車於
    九十一年三月五日十時十七分許，在台北縣汐止市○○路○段違規停車，有照片
    一紙附卷可稽，且異議人對於其於劃有紅線之路邊停車並不爭執，又依卷附照片
    異議人上開小客車停車處路邊有劃設紅線，則揆諸上開道路交通標誌標線號誌設
    置規則第一百六十九條第一項、第二項、第四項規定，路邊劃設紅線之路段係二
    十四小時禁止臨時停車之路段，是本件台北市交通事件裁決所以異議人違反道路
    交通管理處罰條例第五十六條第一項第一款規定裁罰，即屬有據。雖異議人指員
    警取締缺乏人情味，惟交通動線之流暢安全，有賴用路人全體遵循交通安全規則
    ，苟人人因循己便，且員警順應人情不予取締，則交通安全規則，形同虛設，更
    是犧牲多數用路人之權益，是異議人尋找車位不易，固值體諒，惟亦難辭其個人
    之停車行為造成往來該處多數車輛之壅塞，當無不罰之理。又依道路交通安全規
    則第一百十三條前段規定，消防車、警備車、救護車、工程救險車、外交部禮賓
    車、公用事業機構之工程車、垃圾車及傳遞郵件電報等車輛，於執行任務時，其
    臨時停車及停車地點得不受前二條之限制。異議人指警車亦停車辦事，卻對其舉
    發云云，惟警車執行定點巡邏，簽寫巡邏箱，或下車查看，均隨機處理，其停車
    依上開規定，不受限制，異議人既無法說明警車非在執行勤務，其指警車亦違規
    停車，自非可採，是異議人上開所辯，不足採信，應予駁回。
四、據上論斷，應依道路交通案件處理辦法第十九條，裁定如主文。
中      華      民      國    九十一    年      七      月     十五     日
                              臺灣士林地方法院交通法庭
                                      法  官  杜  惠  錦
右正本證明與原本無異。
如不服本裁定，應於送達後五日內，向本院提出抗告狀。
                                      書記官  廖  學  應
中      華      民      國    九十一    年      七      月     十九     日
